【裁判字號】    95,訴,7293
【裁判日期】    950807
【裁判案由】    返還信用卡消費貸款
【裁判全文】
臺灣臺北地方法院民事判決              95年度訴字第7293號
原      告  國泰世華商業銀行股份有限公司
法定代理人  甲○○
訴訟代理人  乙○○
被      告  丙○○
上列當事人間請求返還信用卡消費貸款事件，本院於民國95年7
月24日言詞辯論終結，判決如下：
    主  文
被告應給付原告新台幣伍拾萬零捌佰貳拾元，及其中本金新台幣
肆拾伍萬捌仟貳佰柒拾伍元部分自民國九十五年五月二十日起至
清償日止，按年息百分之十九‧七百分計算之利息。
被告應給付原告新台幣貳拾萬零柒佰柒拾玖元，及其中本金新台
幣壹拾玖萬伍仟零參拾捌元部分，自民國九十五年五月二十日起
至清償之日止，其逾期清償在民國九十六年七月二十八日以內者
，按年息百分之四‧八八計算之利息，逾期清償在民國九十六年
七月二十九日以後者，按年息百分之十四‧八八計算之利息，另
自民國九十五年五月二十日起至清償之日起按月計收帳務管理費
新台幣參佰陸拾捌元。
訴訟費用由被告負擔。
    事實及理由
一、按當事人得以合意定第一審管轄法院。但以關於由一定法律
    關係而生之訴訟為限。前項合意，應以文書證之，民事訴訟
    法第24條定有明文。查兩造於約定條款第26條、信用卡申請
    書第7條、簡易通信貸款申請書第13條合意以台灣台北地方
    法院為第一審管轄法院，是本院自有一審管轄權，合先敘明
    。
二、原告起訴主張：按匯通商業銀行股份有限公司於民國（下同
    ）91年6月3日更名為國泰商業銀行股份有限公司，嗣於92
    年6月23日與世華聯合商業銀行股份有限公司合併，以世華
    聯合商業銀行股份有限公司為存續銀行，並於92年10月27
    日更名為國泰世華商業銀行股份有限公司。查被告於90年8
    月20日、92年3月26日向原告請領Master卡（卡號：0000000
    000000000、0000000000000000），依約被告即得於特約商
    店記帳消費，且依信用卡約定條款第14條、第15條約定，被
    告應於次月繳款截止日前向原告清償，或以循環信用方式繳
    付最低應繳款項，逾期清償者，依信用卡約定條款第15條、
    第21條、第22條之約定，除喪失期限利益外，並按年息19.7
    %計算之利息。又被告於94年7月28日以代償卡（卡號：0000
    000000000000）代付伊於玉山商業銀行、中國商業銀行之信
    用卡欠款，代償之利息及費用係以代償後前24個月內計收代
    償餘額4.88%之手續費，期滿更以年息14.88%%計算利息，並
    另按月收取帳務管理費新台幣（下同）368元。被告另於91
    年9月27日、92年4月30日、94年3月31日與原告成立簡易通
    信貸款契約（卡號：000000000000000、0000000000000000
    、0000000000000000），向原告借用50,000元、150,000元
    、210,000元，均約定分60期清償利息按年息18.5%計算，並
    約定依年金法按月清償本息，且併入信用卡帳單中一同計算
    ，並於約定條款第1條約定，如未依約繳款或未繳足月付金
    時，原告得將未繳之本金或經原告主張視為到期之本金部分
    ，按信用卡利率（19.7%）計算利息，並依約定條款第4條、
    第5條約定，如遲延繳款經原告暫停其信用卡權利時，被告
    即喪失期限利益，債務視為全部到期。詎被告自95年5月19
    日起即未依約清償，尚欠原告(1)信用卡消費款158,311元（
    本金：146,189元、利息：11,781元、手續費：341元）、簡
    易通信貸款3筆計342,509元（本金：312,086元、利息：25,
    033元、手續費：5,390），共計500,820元（本金：458,275
    元、利息：36,814元、手續費：5,731元）及(2)貸償餘額200
    ,779 元（本金：195,038元、利息：3,919元、手續費：1,
    822元），迭經催討迄未清償。為此，爰依信用卡契約、代
    償卡契約、簡易通信貸款契約提起本件訴訟。並聲明如主文
    所示。
三、被告則以：對原告之請求無意見，惟請求分期償還等語以資
    抗辯。
四、經查，本件原告主張之事實，已據其提出財政部函、係用卡
    申請書暨約定條款、代償卡申請書及約定條款、簡易通信貸
    款申請書及約定條款、帳單、債權明細查報表、歷史帳單彙
    總查詢、客戶歸戶資料明細查詢（上均影本）等件為證，核
    屬相符，堪信為真實。
五、從而，原告依兩造之約定請求被告如主文所示，為有理由，
    應予准許。
六、結論：本件原告之訴為有理由，依民事訴訟法第385條第1項
    前段、第78條，判決如主文。
中    華    民    國    95    年    8     月    7     日
                  民事第三庭    法  官  林振芳
以上正本係照原本作成
如對本判決上訴，須於判決送達後20日內向本院提出上訴狀
中    華    民    國    95    年    8     月    7     日
                                書記官  李淑芬


司法院資訊處製作；財團法人民間司法改革基金會備份。
